# 瑞华研究丨问题1-4-111-4-11（工会经费和职工教育经费的计提问题）

提问人：lv1025280320 时间：2020-08-10 09:33:11
3 、关于工会经费和职工教育经费余额能否确认递延所得税资产的问题 （ 1 ）工会经费 《企业所得税法实施条例》
第四十一条规定：“企业拨缴的工会经费，不超过工资薪金总额2%的部分，准予扣除”。即工会经费的税前扣除应满足以下条件：必须是实际缴纳数才能在税前扣除；税前扣除额不能超过税法规定的限额，超限额部分不能向以后年度结转扣除；必须凭规定的税前扣除凭据方可税前扣除。 根据税法的上述规定，以及《企业会计准则第 18 号——所得税》第十三条对确认递延所得税资产应满足的条件的一般规定，企业确认与““应付职工薪酬————工会经费””余额相对应的递延所得税资产，应同时满足以下条件： ①“应付职工薪酬——工会经费”的期末余额必须有具体的使用计划，一般应当在下一年度初拨缴给工会。 ②预计下一年度将产生足够的应纳税所得额，并且下一年度的工会经费拨缴额（包括本年度计提，将在下一年度拨缴的金额在内）将不会超过下一年度工资薪金总额的2%。 ③预计在拨缴时将可获取符合税法规定要求的税前扣除凭证。根据《关于工会经费企业所得税税前扣除凭据问题的公告》（国家税务总局公告[2010]24号）的规定，自 2010 年 7 月 1 日起，企业拨缴的职工工会经费，不超过工资薪金总额2%的部分，凭工会组织开具的《工会经费收入专用收据》在企业所得税税前扣除。根据《关于税务机关代收工会经费企业所得税税前扣除凭据问题的公告》（国家税务总局公告[2011]30号）的规定，自 2010 年1 月 1 日起，在委托税务机关代收工会经费的地区，企业拨缴的工会经费，也可凭合法、有效的工会经费代收凭据依法在税前扣除。 工会经费超限额部分不能向以后年度结转扣除，那意味着永远转不回来，为什么还要考虑确认递延所得税资产啊？

回答人：chenyiwei
这里所指的不是工会经费超限额部分，而是期末已计提但尚未拨交工会的这部分工会经费余额能否确认递延所得税资产的问题。